臺灣臺北地方法院民事裁定
111年度亡字第31號
            111年度亡字第35號
聲  請  人  臺灣臺北地方檢察署檢察官(闕股)
聲  請  人  國軍退除役官兵輔導委員會臺北市榮民服務處
法定代理人  董玉文  


失  蹤  人  章廉涵  

上列聲請人為失蹤人章廉涵聲請死亡宣告事件，本院裁定如下：
    主      文
准對失蹤人章廉涵（男，民國0年0月0日生，身分證統一編號：
Z000000000）為宣告死亡之公示催告。
失蹤人章廉涵應於本公示催告揭示於法院公告處之日起三個月內
向本院陳報現尚生存，如不陳報，本院將宣告其為死亡。
凡知該失蹤人生死者，均應於上開期間內，將其所知之事實陳報
本院。
    理      由
一、按失蹤人失蹤滿7年後，法院得因利害關係人之聲請，為死
    亡之宣告；失蹤人為80歲以上者，得於失蹤滿3年後，為死
    亡之宣告；失蹤人為遭遇特別災難者，得於特別災難終了滿
    1年後，為死亡之宣告；民法第8條定有明文。又法院准許宣
    告死亡之聲請者，應公示催告；前項公示催告應公告之；並
    應揭示於法院公告處、資訊網路及其他適當處所，法院認為
    必要時，並得命登載於公報或新聞紙，或用其他方法公告之
    ；報明期間，自前項揭示之日起，應有6個月以上；但失蹤
    人滿百歲者，其陳報期間，得定為自揭示之日起2個月以上
    ；家事事件法第156條第1項、第3項、準用同法第130條第3
    項至第5項分別定有明文。
二、國軍退除役官兵輔導委員會臺北市榮民服務處聲請意旨略以
    ：失蹤人章廉涵因行蹤不明且內政部入出國移民署入出境資
    料中無出境資料，其生死不明迄今已逾三年，爰依民法第八
    條之規定，及臺灣地區與大陸地區人民關係條例第六十八條
    第一項及退除役官兵死亡無人繼承遺產管理辦法第四條之規
    定，本處有為其管理遺產之必要，爰聲請准許為其死亡公示
    催告裁定等語。
三、臺灣臺北地方檢察署檢察官(闕股)聲請意旨略以：失蹤人章
    廉涵因行方不明，於民國108年2月14日列為失蹤人口後，迄
    今已逾3年。爰依民法第8 條第1 項、第2 項、家事事件法
    第155 條規定聲請死亡宣告等語。　　
四、經查：聲請人主張之事實，業據提出臺北○○○○○○○○○108年2
    月12日北市萬戶資字第1086001347號函、內政部移民署線上
    應用服務系統、臺北市政府警察局萬華分局111年3月2日北
    市警萬分防字第1113006982號函、(見本院111年度亡字第31
    號卷第7-15頁)、失蹤人親屬查詢表、章廉涵迄今連貫之戶
    籍資料及親屬謄本、臺北市政府警察局萬華分局111年2月18
    日北市警萬分防字第1113013850號函、內政部移民署111年2
    月21日移署資字第1110025942號函、國軍退除役官兵輔導委
    員會111年2月23日輔統字第1110012387號函、臺北市殯葬管
    理處111年2月23日北市殯儀二字第1113001905號函、全民健
    保資料回復表(見臺灣臺北地方檢察署偵查卷第7-45頁)，復
    有勞保局WebIR查詢系統、個人戶籍資料查詢結果、入出境
    資訊連結作業、法務部健保資訊連結作業查詢紀錄、臺灣高
    等法院被告前案紀錄表、臺灣高等法院在監在押全國記錄表
    、臺北○○○○○○○○○111年3月22日北市萬戶資字第1116002378
    號函、臺北市政府社會局111年3月21日北市社助字第111011
    0719號函、新北市政府殯葬管理處111年3月22日新北殯館字
    第1115233164號函、臺北市政府警察局萬華分局111年3月22
    日北市警萬分防字第1113016466號函、勞動部勞工保險局11
    1年3月23日保普生字第11113013020號函、臺北市殯葬管理
    處111年3月24日北市殯儀二字第1113003311號函(見111年度
    亡字第31號卷第29-69頁)為證。堪信失蹤人章廉涵於108年2
    月14日經臺北市政府警察局萬華分局列為失蹤人口，失蹤人
    (7年9月1日出生)於108年2月14日失蹤時為滿80歲以上之人
    ，計算至111年2月14日止，失蹤屆滿3年，與前揭規定尚無
    不合，應准許為公示催告。
五、爰裁定如主文。 
中　　華　　民　　國　　111 　年　　4 　　月　　13　　日
                    家事法庭  法  官  蔡寶樺 
以上正本係照原本作成。
本裁定不得抗告。
中　　華　　民　　國　　111 　年　　4 　　月　　13　　日
                              書記官  張妤瑄